【裁判字號】    89,訴,865
【裁判日期】    891016
【裁判案由】    違反槍砲彈藥刀械管制條例等
【裁判全文】
臺灣彰化地方法院刑事判決                          八十九年度訴字第八六五號
    公  訴  人  臺灣彰化地方法院檢察署檢察官
    被      告  乙○○
右列被告因違反槍砲彈藥刀械管制條例等案件，經檢察官提起公訴（八十九年度偵字
第三七八三號），本院判決如左：
    主  文
乙○○未經許可，持有可發射子彈具有殺傷力之槍枝，累犯，處有期徒刑壹年肆月，
併科罰金新台幣拾萬元。罰金如易服勞役，以佰元（即新台幣玖佰元）折算壹日。
改造手槍壹支（槍枝管制編號0000000000）含彈匣貳個與子彈拾陸顆，均沒收。
被訴傷害部分，公訴不受理。
    事  實
一、乙○○有多次賭博、違反麻醉藥品管理條例等犯罪紀錄。最近一次賭博罪，由本
    院判處有期徒刑七月，併科罰金一萬五千（銀）元，嗣經上訴台灣高等法院台中
    分院判決駁回上訴確定，於民國（下同）八十五年九月一日縮短刑期執行完畢。
    先於八十八年八月間，在彰化縣溪湖鎮○○路○段二九二之二號其經營之寶獅通
    運營業處兼住處，不知情保管其表兄楊育德（於八十八年十月六日死亡）寄放之
    背包一只，內有可發射子彈，具殺傷力之改造手槍一支（槍枝管制編號000000
    0000）含彈匣二個及具殺傷力之土造子彈十六顆，即置諸前揭住處。嗣於八十八
    年十二月左右知楊育德死亡，檢視前開背包知係槍、彈，竟未經許可，予以持有
    ，仍藏放前址住處。迄至八十九年五月十一日上午九時五十分許，因其妻甲○○
    懷疑其有外遇爭執遭其打傷（已撤回告訴，後詳），憤而報警循線查獲，並扣得
    前揭可發射子彈，具殺傷力之改造手槍一支含彈匣二個與具殺傷力之土造子彈十
    六顆。
二、案經彰化縣警察局溪湖分局報請臺灣彰化地方法院檢察署檢察官偵查起訴。
        理  由
有罪部分：
一、右揭犯罪事實，迭據被告乙○○於警訊、偵查迄審理中均自承不諱，核與證人即
    其妻甲○○證述情節相合，且扣案改造手槍一支（槍枝管制編號0000000000），
    認係由仿ＷＡＬＴＨＥＲ廠半自動手槍製造之金屬玩具手槍更換已貫通之土造金
    屬槍管改造而成，機械性能良好，可供擊發子彈使用，認具殺傷力。子彈十六顆
    係土造子彈，具直徑約八厘米金屬彈頭，採樣五顆試射，可擊發，認均具殺傷力
    。彈匣二個，認均可供扣案改造手槍使用之金屬彈匣，已經內政部警政署刑事警
    察局鑑驗在案，有鑑驗通知書一紙在卷可稽。復有現場相片暨槍彈相片共六幀與
    台灣彰化地方法院檢察署相驗楊育德屍體之證明書影本一紙在卷可憑。雖被告於
    審理中辯稱，伊係自首云云，惟本案係因被告與其妻甲○○爭吵後打傷甲○○，
    致甲○○憤而報警查獲，經甲○○陳稱至明，並有警方移送資料在卷可按，被告
    所辯自屬無稽，委無足採。故綜上，本件事證明確，被告犯行堪予認定。
二、核被告所為，係犯槍砲彈藥刀械管制條例第十一條第四項，未經許可，持有可發
    射子彈，具殺傷力之槍枝罪，與第十二條第四項，未經許可，持有子彈罪。被告
    一行為持有前揭槍、彈，而觸犯前開二罪名，屬想像競合犯，應從一重論以未經
    許可，持有可發射子彈，具殺傷力之槍枝罪。被告曾因賭博罪，經本院判處有期
    徒刑七月，併科罰金一萬五千（銀）元，嗣經上訴台灣高等法院台中分院判決駁
    回上訴確定，於八十五年九月一日縮短刑期執行完畢，有台灣高等法院被告全國
    前案紀錄表與台灣彰化地方法院檢察署刑案資料查註紀錄表在卷供證，五年內復
    犯本案有期徒刑以上之罪，為累犯，應依法加重其刑。爰審酌被告之素行、犯罪
    動機、目的、手段、所生之危害及犯罪後之態度等一切情狀，量處如主文所示之
    刑，並諭知罰金部分易服勞役之折算標準，以示懲儆。扣案改造手槍一支（槍枝
    管制編號0000000000）含彈匣二個，與土造子彈十六顆（其中五顆經試射），均
    具殺傷力，有內政部警政署刑事警察局鑑驗通知書可據，均屬違禁物，依刑法第
    三十八條第一項第一款，均宣告沒收。
三、槍砲彈藥刀械管制條例第十九條第一項固規定，犯同條例第十一條之罪，經判處
    有期徒刑者，應於刑之執行完畢或赦免後，令入勞動場所，強制工作，其期間為
    三年，核屬保安處分。惟該保安處分之目的在於協助受處分人再社會化，並改善
    其潛在之危險性格，故有無宣付保安處分之必要，自應斟酌個案情節，尤應衡量
    行為人所為犯罪行為之嚴重性、危險性，及其個人之性格傾向及改善之期待可能
    性，容許法官視案情之懸殊異同，依職權為適當之裁量，並無法定絕對宣告之必
    要，已據司法院大法官會議第四七一號解釋在案。經查，被告乙○○未經許可，
    持有上開改造手槍之行為，固生危害於社會治安秩序，但審酌其自承持有之動機
    係為防止其營業處遭鬧事防身，且尚無何實據認其有擁槍滋生事端或為其他不法
    之情事，本院因認本案尚無諭知強制工作之必要。
不受理部分：
一、按告訴乃論之罪，告訴人於第一審辯論終結前得撤回其告訴，又告訴經撤回者，
    應諭知不受理之判決，刑事訴訟法第二百三十八條第一項、第三百零三條第三款
    定有明文。
二、公訴意旨略以：被告乙○○與告訴人甲○○係配偶，連續於（一）八十九年五月
    九日，在彰化縣溪湖鎮○○路○段二九二之二號住處，持前揭改造手槍一支恐嚇
    甲○○，並以手毆打甲○○之身體成傷。（二）八十九年五月十一日上午九時三
    十分許，在彰化縣溪湖鎮○○路○段統聯客運前，因故與甲○○發生爭執，於拉
    扯間，使甲○○受有傷害，因認告涉犯刑法第二百七十七條一項傷害及第三百零
    五條恐嚇罪嫌。經查，被告於八十九年五月九日，係先持改造手槍恐嚇告訴人不
    要再鬧，否則即生不利，再以手毆打告訴人成傷，已據告訴人陳明，足見該恐嚇
    之危害部分，已經傷害之實害部分所吸收，不另構成恐嚇罪，先予敘明。又依同
    法第二百八十七條前段之規定，被告所犯傷害罪嫌須告訴乃論。茲據告訴人甲○
    ○於本院審理中當庭撤回其告訴，依照首開說明，應諭知此部分不受理之判決。
據上論斷，應依刑事訴訟法第二百九十九條第一項前段、第三百零三條第三款，槍砲
彈藥刀械管制條例第十一條第四項、第十二條第四項，刑法第十一條前段、第五十五
條、第四十七條、第四十二條第二項、第三十八條第一項第一款，罰金罰鍰提高標準
條例第二條，判決如主文。
本案經檢察官詹昭書到庭執行職務。
中      華      民      國      八十九     年       十   月    十六     日
                                臺灣彰化地方法院刑事第二庭
                                      法      官    洪  榮  謙
右正本證明與原本無異。
如不服本判決，應於判決送達後十日內向本院提出上訴狀（須附繕本）。
                                      法院書記官    梁  高  賓
中    華    民    國      八十九      年       十      月     二十三    日
槍砲彈藥刀械管制條例第十一條第四項
未經許可，持有、寄藏或意圖販賣而陳列第一項所列槍砲者，處一年以上七年以下有
期徒刑，併科新臺幣七百萬元以下罰金。
槍砲彈藥刀械管制條例第十二條第四項
未經許可，持有、寄藏或意圖販賣而陳列子彈者，處五年以下有期徒刑，併科新幣三
百萬元以下罰金。


司法院資訊處製作；財團法人民間司法改革基金會備份。
